【裁判字號】    95,抗,11
【裁判日期】    950309
【裁判案由】    本票裁定強制執行
【裁判全文】
臺灣臺南地方法院民事裁定                95年度抗字第11號
再  抗告人  乙○○
            甲○○
相  對  人  丙○○
上再抗告人與相對人間因本票裁定強制執行事件，對於中華民國
95年1月27日本院95年度抗字第11號抗告裁定再為抗告，本院裁
定如下：
    主  文
再抗告駁回。
再抗告程序費用由再抗告人連帶負擔。
    理  由
一、本件再抗告意旨略以：相對人持有再抗告人等簽發，面額新
    臺幣（下同）75,000元之本票，係再抗告人向相對人借款
    75,000元所簽發，相對人以9分計算借款利息，迄今已給付
    相對人10萬餘元，然相對人向法院聲請之金額仍為75,000元
    ，其請求依法未合，而原審據相對人一面之詞即予准許之裁
    定，爰依法提出再抗告，再抗告人有證人趙順揚、楊明達等
    可到庭作證云云。
二、按受裁定送達之人提起抗告，應於裁定送達後10日之不變期
    間內為之，非訟事件法第42條第1項定有明文。又抗告不合
    法者，抗告法院應以裁定駁回之，非訟事件法第46條準用民
    事訴訟法第495條之1第1項、第444條第1項規定甚明。
三、查本件再抗告人因與相對人間本票裁定強制執行事件，不服
    本院民國95年1月27日95年度抗字第11號之抗告裁定，提起
    再抗告，惟前開裁定業均於95年2月14日送達再抗告人二人
    ，有送達回證2紙附卷可稽，其抗告期間應於95年2月24日屆
    滿，惟再抗告人二人遲至94年2月27日始對上開裁定提起再
    抗告，其顯已逾抗告期間，依前揭說明，其抗告為不合法，
    應予駁回。
四、另按對於抗告法院之裁定再為抗告，僅得以其適用法規顯有
    錯誤為理由，並經原法院之許可者為限；前項許可，以原裁
    定所涉及之法律見解具有原則上重要性者為限，非訟事件法
    第45條第3項、第4項分別定有明文。本件再抗告人提起再抗
    告，並未於再抗告書狀內，表明原裁定所適用之法規有何錯
    誤之處，難認再抗告人已合法表明再抗告理由，且再抗告人
    所提出之抗告事由，涉及系爭本票債權是否全部或部分不存
    在之實體問題，法院於裁定本票准許強制執行之非訟程序，
    無從為實體上之審酌，而應由再抗告人另提起確認之訴，經
    由民事訴訟程序以資解決，此亦業據原裁定於理由內詳加說
    明，是縱認再抗告人提起抗告未逾法定不變期間，其等所提
    之再抗告亦於法未符。
五、綜上所述，本件再抗告人提起再抗告為不合法，應予駁回。
六、依非訟事件法第46條、第21條第2項、第23條，民事訴訟法
    第495條之1第1項、第444條第1項、第85條第2項，裁定如主
    文。
中    華    民    國    95    年    3     月    9     日
                    民事第二庭    審判長法  官  杭起鶴
                                        法  官  王立村
                                        法  官  林佩儒
以上正本證明與原本無異。
本裁定不得抗告。
中    華    民    國    95    年    3     月    9     日
                                        書記官  吳信助


司法院資訊處製作；財團法人民間司法改革基金會備份。
